【裁判字號】    99,裁,2891
【裁判日期】    991125
【裁判案由】    土地增值稅
【裁判全文】
最  高  行  政  法  院  裁  定
                                      99年度裁字第2891號
聲  請  人  梁石祥
上列聲請人因與相對人桃園縣政府地方稅務局間土地增值稅事件
，對於中華民國97年6月19日本院97年度裁字第3157號裁定，聲
請再審，本院裁定如下：
    主  文
再審之聲請駁回。
再審訴訟費用由聲請人負擔。
    理  由
一、按聲請人聲請再審，應依行政訴訟法第283條準用第277條第
    1項第4款之規定表明再審理由，此為必須具備之程式。所謂
    表明再審理由，必須指明確定裁定，有如何合於再審理由之
    具體情事，始為相當。倘僅泛言有何條款之再審事由，而無
    具體情事者，尚難謂已合法表明再審理由。如未表明再審理
    由，法院無庸命其補正。
二、本件聲請人主張本院97年度裁字第3157號確定裁定（下稱原
    確定裁定）有行政訴訟法第273條第1項第1款所定事由，對
    之聲請再審，聲請意旨略以：相對人依財政部民國94年3月
    17日台財稅字第09404517050號令釋（下稱財政部94年令釋
    ），以66年10月2日計算持有土地年限之起算日，至95年10
    月出售為止，持有土地期間為29年，不符土地稅法第33條第
    8項為由，依土地稅法第33條第6項規定減徵土地增值稅。惟
    系爭土地於適用土地稅法第33條規定減徵土地增值稅時，持
    有土地期間之起算時點，原確定裁定有應適用而不適用民法
    第758條、土地法第43條規定之錯誤，且有不應適用而適用
    財政部94年令釋之錯誤，且財政部於99年5月6日台財稅字第
    09904041650號令釋（下稱財政部99年令釋）中明文「第1次
    規定地價前取得所有權之土地，於適用土地稅法第33條規定
    減徵土地增值稅時，其持有土地期間之起算時點，依民法第
    758條及第759條規定認定。」，益證財政部94年令釋與司法
    院釋字第620、622、625、674號解釋意旨及與憲法第19條租
    稅法律主義及法律保留原則有違。聲請人係於99年5月7日知
    悉前開聲請再審事由，於知悉30日內聲請再審等語，為其理
    由。經核其聲請狀內表明之再審理由，無非係就前程序判決
    實體事實認定及證據調查取捨不服之理由，至對於原確定裁
    定以聲請人提起上訴非以前程序判決違背法令為理由，認其
    上訴為不合法，而予駁回，究有如何合於行政訴訟法第273
    條第1項第1款規定之具體情事，則未據敘明，依上開規定及
    說明，其聲請自非合法。
三、據上論結，本件聲請為不合法。依行政訴訟法第283條、第
    278條第1項、第104條、民事訴訟法第95條、第78條，裁定
    如主文。
中    華    民    國    99    年    11    月    25    日
                    最高行政法院第二庭
                        審判長法官  鍾  耀  光
                              法官  廖  宏  明
                              法官  黃  淑  玲
                              法官  鄭  小  康
                              法官  林  樹  埔

以  上  正  本  證  明  與  原  本  無  異
中    華    民    國    99    年    11    月    25    日
                              書記官  王  史  民

司法院資訊處製作；財團法人民間司法改革基金會備份。
